【裁判字號】    95,再小上,1
【裁判日期】    950221
【裁判案由】    再審之訴
【裁判全文】
臺灣臺中地方法院民事裁定             95年度再小上字第1號
上 訴 人  甲○○
被上訴人  乙○○
上列當事人間請求再審之訴事件，上訴人對於中華民國94年11月
18日本院豐原簡易庭94年度豐再小字第 2號第一審小額民事判決
提起上訴，本院裁定如下：
    主    文
上訴駁回。
第二審訴訟費用新臺幣壹仟伍佰元由上訴人負擔。
    理    由
一、對於小額程序之第一審裁判之上訴，非以其違背法令為理由
    ，不得為之。其上訴狀內應記載上訴理由，表明：(一)原判決
    所違背之法令及其具體內容。(二)依訴訟資料可認為原判決有
    違背法令之具體事實。民事訴訟法第436條之24第2項、第43
    6條之25 分別定有明文。又所謂判決有違背法令，乃指判決
    不適用法規或適用不當，為同法第 468條所明定，此亦為小
    額事件之上訴程序所準用（民事訴訟法第436條之32第2項參
    照）。而以判決有不適用法規或適用不當為上訴理由時，其
    上訴狀或理由書應有具體之指摘，並揭示該法規之條項或內
    容，若係成文法以外之法則，應揭示該法則之旨趣，倘為司
    法院解釋或最高法院之判例，則應揭示該判解之字號或其內
    容；如依民事訴訟法第 469條所列第1款至第5款事由提起上
    訴時（第6款未準用，參照民事訴訟法第 436條之32第2項規
    定），其上訴狀或理由書應揭示合於該條款之事實，上訴理
    由狀如未依此項方法表明者，即難認為已對原判決之違背法
    令有具體之揭示，其上訴自難認為合法（最高法院71年台上
    字第314號判例要旨參照）。
二、上訴狀內未表明上訴理由者，上訴人應於提起上訴二十日內
    提出理由書於原審法院，未提出者，母庸命其補正；上訴不
    合法者，第二審法院應以裁定駁回之，民事訴訟法第 471條
    第1項、第 444條第1項前段分別定有明文，此於小額事件之
    上訴程序亦準用之（民事訴訟法第436條之32第2項參照）。
    經查：本件上訴人對原審小額訴訟判決提起上訴，所主張「
    上訴人持有被上訴人所簽發之本票及收據，可證被上訴人確
    有積欠上訴人款項，上訴人於前審未提出該本票及收據，而
    於再審時提出，自屬新證物，可為有利之判決，應成立再審
    理由，原審判決謂證物係前審證據之一體二面，不能認係新
    證據，有適用法規不當之違法」等語，係僅就原審判決認定
    無再審理由之事實問題為爭執，雖其指稱原審判決有適用法
    規不當之違法，惟並未具體表明原審判決係不適用何項法規
    、適用何項法規不當或有民事訴訟法第496條所列第1款至第
    5 款之情形，難認對原審判決之如何違背法令已有具體之指
    摘，且迄今仍未提出表明原審判決有違背法令之上訴理由書
    狀，依首揭說明，其上訴即不合法，應予駁回。
三、據上論結，依民事訴訟法第436條之32第1項、第2項、第471
    條第1項、第444條第1項、第95條、第78條、第436條之19，
    裁定如主文。
中    華    民    國    95    年    2     月    21    日
              民事第四庭    審判長法  官  洪碧雀
                                  法  官  夏一
                                  法  官  張恩賜
以上正本係照原本作成。
本件裁定不得抗告。
中    華    民    國    95    年    2     月    21    日
                                  書記官  童貴三


司法院資訊處製作；財團法人民間司法改革基金會備份。
